臺灣板橋地方法院刑事判決　　　　　　94年度訴字第457號
公　訴　人　臺灣板橋地方法院檢察署檢察官
被　　　告　甲○○
上列被告因違反毒品危害防制條例案件，經檢察官提起公訴（94
年度毒偵字第 1249 號），本院判決如下：
    主  文
甲○○施用第一級毒品，處有期徒刑捌月；又連續施用第二級毒
品，處有期徒刑肆月。扣案之第二級毒品安非他命壹包（驗餘淨
重零點壹伍柒壹公克）沒收銷燬之。應執行有期徒刑拾壹月。扣
案之第二級毒品安非他命壹包（驗餘淨重零點壹伍柒壹公克）沒
收銷燬之。
    事  實
一、甲○○有贓物、賭博及竊盜前科（均未構成累犯），其曾因
    施用第一級毒品海洛因、第二級毒品安非他命案件，經執行
    觀察勒戒後認無繼續施用傾向，經臺灣板橋地方法院檢察署
    檢察官於民國九十三年一月十二日依法釋放，並以九十二年
    度毒偵字第三二九八號案件不起訴處分確定在案。猶無法戒
    除毒癮，基於施用第一級毒品海洛因之犯意，於九十三年十
    月十日凌晨五時許為警採尿時回溯二十六小時內某時（不含
    警方拘束時間），在不詳處所，施用第一級毒品海洛因；又
    基於施用第二級毒品安非他命之概括犯意，自九十三年九月
    中旬某日起至十月十日凌晨一時許，在臺北縣三重市○○街
    一一一巷三十七弄五號三樓，以將安非他命置於燈泡或吸食
    器內燒烤，吸聞所產生煙霧之方式，多次施用第二級毒品安
    非他命。嗣為警於九十三年十月十日凌晨三時許，在臺北市
    北投區○○路與振華街口查獲，並扣得第二級毒品安非他命
    一包（驗餘淨重○點一五七一公克）。
二、案經臺北市政府警察局北投分局報請臺灣士林地方法院檢察
    署呈請臺灣高等法院檢察署令轉臺灣板橋地方法院檢察署檢
    察官偵查起訴。
    理　由
一、訊據被告甲○○雖坦承施用第二級毒品安非他命之犯行，惟
    辯稱並未施用海洛因，不知為何尿液有海洛因反應云云，經
    查：被告經警所採之尿液送驗結果，結果呈嗎啡及安非他命
    陽性反應，此有臺灣尖端先進生技醫藥股份有限公司濫用藥
    物檢驗報告在卷可查。而按海洛因經注射或吸入人體後，約
    百分之八十於二十四小時內自尿中排出，一般而言，尿液中
    能否驗出嗎啡陽性反應與其投與量、投與途徑、採尿時間、
    個人體質及檢測方法之靈敏度有關，國外曾有文獻報導注射
    六毫克之海洛因鹽酸鹽，其代謝物嗎啡之平均可檢出時限約
    為二十六小時，業經行政院衛生署藥物食品檢驗局於八十一
    年九月八日以（八一）藥檢壹字第八一一四八八五號函述綦
    詳。再者，前揭尿液檢驗報告載明係以ＧＣ／ＭＳ（即氣相
    層析質譜儀分析法）方法作為確認檢驗之方式，而該方法之
    原理係檢品經氣化後，通過層析管分離純化，再將純化後之
    成分循序送入質譜儀做個別鑑定。因質譜儀所測定之圖譜，
    在化學上被公認具有指紋特性，故可據以完全判定該檢品係
    為何種化合物。職是，臺北榮民總醫院即認為若以氣相層析
    質譜儀（ＧＣ／ＭＳ）作藥物及其代謝產物之定性及定量分
    析，幾乎不會有偽陽性反應產生，此經該院於八十三年四月
    七日以八三北總內字第三○五九號函釋明在案。被告上開所
    採尿液送驗結果既有嗎啡之陽性反應，顯見被告在九十三年
    十月十日凌晨五時許經警採尿前之二十六小時內某時點，曾
    有施用毒品海洛因之事實無訛。此外，扣案之毒品一包確屬
    第二級毒品安非他命，此有憲兵司令部刑事鑑識中心九十三
    年十一月三日（九三）安鑑字第０００一九號鑑驗通知書影
    本一紙在卷可稽。再者，甲○○前因施用第一級毒品海洛因
    第二級毒品安非他命案件，經執行觀察勒戒後認無繼續施用
    傾向，於九十三年一月十二號經臺灣板橋地方法院檢察署檢
    察官依法釋放，並以九十二年度毒偵字第三二九八號案件不
    起訴處分確定之情，有臺灣板橋地方法院檢察署九十二年度
    毒偵字第三二九八號不起訴處分書及臺灣高等法院被告前案
    紀錄表在卷可稽。從而，本件事證明確，被告於觀察勒戒執
    行完畢釋放後五年內再犯施用毒品犯行洵堪認定，應依法論
    罪科刑。
二、核被告甲○○所為，係犯毒品危害防制條例第十條第一項之
    施用第一級毒品罪及第二項之施用第二級毒品罪。被告施用
    前後持有毒品之低度行為，為施用毒品之高度行為所吸收，
    不另論罪。被告先後多次施用第二級毒品安非他命之犯行，
    時間緊接，所犯構成要件相同，顯係基於概括犯意為之，為
    連續犯，應依刑法第五十六條規定論以一罪，並加重其刑。
    其分別施用海洛因及安非他命之犯行，犯意各別、行為互殊
    ，應予分論併罰。爰審酌被告之素行狀況，及前因施用毒品
    而經不起訴處分之寬典，猶再次施用毒品而犯本罪，顯未衷
    心悛悔，漠視法令之禁制，恣意濫用藥品，甚為可訾。兼衡
    其施用毒品所生危害實以自戕健康為主，於他人尚無明顯重
    大危害及其犯罪後仍否認施用海洛因之犯行等一切情狀，分
    別量處如主文所示之刑，並定其應執行刑。扣案之安非他命
    一小包（驗餘淨重○點一五七一公克），係當場查獲之毒品
    ，應依毒品危害防制條例第十八條第一項前段規定，併予宣
    告沒收銷燬之。
據上論斷，應依刑事訴訟法第 299條第1 項前段，毒品危害防制
條例第10條第1 項、第2 項、第18條第1 項前段，刑法第11條前
段、第56條、第51條第5 款，判決如主文。
本案經檢察官陳鴻濤到庭執行職務。
中　　華　　民　　國    94    年     6    月     9    日
                  刑事第九庭審判長法  官  胡  堅  勤
                                  法  官  王  瑜  玲
                                  法  官  李  君  豪
以上正本證明與原本無異。
如不服本判決，應於送達後10日內向本院提出上訴狀。
                                  書記官  蕭  汝  芳
中　　華　　民　　國    94    年     6    月     9    日
附錄本案論罪科刑法條全文：
毒品危害防制條例第10條
施用第一級毒品者，處六月以上五年以下有期徒刑。
施用第二級毒品者，處三年以下有期徒刑。
